【裁判字號】    90,上易,1417
【裁判日期】    900821
【裁判案由】    竊盜
【裁判全文】
臺灣高等法院臺中分院刑事判決                    九十年度上易字第一四一七號
    上  訴  人  台灣台中地方法院檢察署檢察官
    被      告  乙○○
右上訴人因被告竊盜案件，不服台灣台中地方法院九十年度易字第六五一號中華民國
九十年五月七日第一審判決（起訴案號：台灣台中地方法院檢察署九十年度偵字第一
六八一號），提起上訴，本院判決如左：
    主  文
上訴駁回。
    理  由
一、公訴意旨略以：被告乙○○意圖為自己不法之所有，於民國（下同）八十九年十
    一月二十八日十七時許，在台中縣大雅鄉○○路二九八號，竊取被害人丙○○所
    有停放已鎖車頭鎖之車號ＩＶＵ─４８６號重機車一部，得手後即供己代步使用
    。嗣於九十年一月九日十五時三十五分許，在台中縣大里市○○里○○街五十四
    號，被告已發動引擎正欲駕駛上述竊取之重機車離開時為警查獲，因認被告涉犯
    刑法第三百二十條第一項竊盜罪嫌等情。
二、按犯罪事實應依證據認定之，無證據不得推定其犯罪事實，刑事訴訟法第一百五
    十四條定有明文。又事實審法院對於證據之取捨，依法雖有自由判斷之權，然積
    極證據不足證明犯罪事實時，被告之抗辯或反證縱屬虛偽，仍不能以此資為積極
    證據應予採信之理由，最高法院三十年度上字第四八二號著有判例可資參照。公
    訴人認被告涉犯上開罪嫌，是以被害人之證詞、車籍資料、贓物領回收據、扣案
    之機車鑰匙，及被告抗辯機車是朋友「阿寶」借款質押之物，何以不知「阿寶」
    年籍資料等為其論罪依據。訊據被告坦承於前揭時地騎乘前開機車經警查獲等事
    實，惟堅詞否認有何竊盜犯行，辯稱：機車確是「大寶」向伊借錢時留下來質押
    ，伊有向「大寶」要行車執照，「大寶」說在其妻處，要回去拿就一去未回等語
    。經查被害人於警訊時證述：其機車於上揭時地遭竊等語，因此被害人之證詞僅
    能證明其機車有遭竊之事實，無法進一步推論該機車是被告所竊；又車籍資料、
    贓物領回收據亦僅可證明該機車是被害人所有，非被告所有之事實，無從憑此認
    定是被告竊取前開機車；被告雖未能提出「大寶」之年籍資料供查證，惟查被告
    自查獲起即一再陳述機車是「大寶」向其借錢質押之物，況被告之抗辯縱有虛偽
    ，惟犯罪事實仍應依證據認定，不得以被告虛偽之陳述為其有罪之認定，因此無
    積極證據認定被告有竊取機車行為，原審亦查無其他證據足資證明被告有何竊盜
    犯行，既不能證明被告犯竊盜罪，原審為無罪之諭知，核無不合，檢察官上訴意
    旨仍以被告騎用該機車，及無法供出「大寶」其人，而指訴被告有竊盜之犯行，
    惟尚查無確切證據足資證明被告有竊盜之犯行，原審理由已詳加敘明，核無違誤
    ，檢察官上訴為無理由，應予駁回。至於被告是否另涉有贓物犯行，應由檢察官
    另為妥適處理。
三、據上論斷，應依刑事訴訟法第三百六十八條，判決如主文。
本案經檢察官甲○○到庭執行職務。
中      華      民      國    九十    年    八      月      二十一      日
                              臺灣高等法院臺中分院刑事第三庭
                                    審判長法  官  方  艤  駐
                                          法  官  廖  柏  基
                                          法  官  劉  連  星
右正本證明與原本無異。
不得上訴。
                                          書記官  顏  子  良
中      華      民      國    九十      年      八      月   二十一    日
                                                                       Ｒ


司法院資訊處製作；財團法人民間司法改革基金會備份。
